臺灣彰化地方法院刑事簡易庭裁定　　　　100年度秩字第26號
移送機關　彰化縣警察局溪湖分局
被移送人　汪玉鳳
上列被移送人因違反社會秩序維護法案件，經移送機關以民國10
0年4月15日溪警分偵社字第1000007017號移送書移送審理，本院
裁定如下：
    主    文
汪玉鳳不罰。
    理    由
一、移送意旨略以：被移送人汪玉鳳在陳月娥在彰化縣溪湖鎮○
    ○路○ 段86號「豪佳麗美容護膚坊」擔任按摩小姐，其於民
    國100 年4 月6 日晚上7 時46分許，在前開處所2 樓2 號房
    間內，為男客施圳隆全裸洗澡進行全裸撫摸時，為彰化縣警
    察局溪湖分局員警進入臨檢而當場查獲，因認被移送人涉有
    社會秩序維護法第80條第1 項第1 款之意圖得利與人姦、宿
    之行為等語。
二、按犯罪事實應依證據認定之，無證據不得認定犯罪事實；被
    告之自白，不得作為有罪判決之唯一證據，仍應調查其他必
    要之證據，以察其是否與事實相符，刑事訴訟法第154 條第
    2項、第156條第2項分別定有明文。又依社會秩序維護法第
    92條規定，法院受理違反該法案件，除該法有規定者外，準
    用刑事訴訟法之規定；依社會秩序維護法第45條第2項規定
    ，警察機關移請裁定之案件，該管簡易庭認為不應處罰者，
    得逕為不罰之裁定。再按社會秩序維護法第80條第1項第1款
    所處罰之行為，係以行為人意圖得利而與人姦、宿為其構成
    要件，行為人如尚未成姦，即與該條規定之構成要件不符，
    茍行為人僅意圖得利，但尚未著手與人姦、宿之行為，或已
    著手與人姦、宿之行為，但尚未完成者，因該法條不處罰未
    遂行為，自不得僅憑行為人有得利之意圖，而對其尚未著手
    姦淫之行為處罰。
三、移送意旨略以被移送人涉有社會秩序維護法第80條第1 項第
    1 款之行為，無非係以「豪佳麗美容護膚坊」負責人陳月娥
    在警詢之自白為其依據。然查被移送人於警詢及本院訊問時
    否認上開犯行，辯稱：「我沒有幫他（指男客施圳隆）洗澡
    ，只有拿毛巾及端茶進去。」、「那天我是剛好拿茶水進去
    ，我準備幫他服務，但還沒有開始警察就來了。」等語，並
    未承認有性交易行為。至證人施圳隆於警詢時陳稱：「我進
    入該店是由汪玉鳳為我洗澡，兩人均脫光衣服，汪玉鳳幫我
    洗澡好後，就叫我躺在床上，過不久房間內之燈光亮起，汪
    玉鳳就迅速離開房間，警方就進入房間臨檢」，另於本院訊
    問時結證稱：「我進去以後，我原本坐在那邊，小姐要我先
    去洗澡，我就脫下衣服去洗澡，洗完澡後我就躺在那邊，當
    時我身上沒有穿衣任何衣物。我是洗到快好的時候，汪玉鳳
    才進來跟我說，要幫我沖身體，我是說沒關係，我快洗好了
    ，因我不太習慣這個樣子。我進去洗澡的時候，汪玉鳳有脫
    掉衣服要進來幫我洗澡。洗好澡後我面向下躺在床上，我請
    汪玉鳳幫我換了一條頭巾，這個時候燈就亮起來了，我不曉
    得是怎麼回事，但汪玉鳳就逃走了，後來警察就進來了，警
    察進來的時候，我已經把衣服穿好了。」（參見本院卷第25
    頁之訊問筆錄），是依證人施圳隆之上述證詞，其與受處分
    人之性交行為尚未開始，只發生猥褻行為，而本件移送書上
    移送事實亦記載受處分人是在幫男客施圳隆全裸洗澡進行全
    裸撫摸時為警查獲，是本件尚未達「姦淫」之程度，依上開
    說明，尚與社會秩序維護法第80條第1 項第1 款規定之構成
    要件不符。此外，復查無其他證據可證明被移送人確有違反
    社會秩序維護法第80條第1 項第1 款之行為，即難遽以該條
    款相繩。
四、綜上所述，本件既查無其他積極證據，足認被移送人確已與
    男客圳隆施發生姦淫之行為，揆諸首開說明，即難遽認被移
    送人有違反社會秩序維護法第80條第1項第1款規定之行為，
    ，自應對被移送人為不罰之諭知。
五、依社會秩序維護法第45條第2項、第46條、第92條，裁定如
    主文。
中    華    民    國   100    年    7     月    6     日
                  簡易庭          法  官  黃玉齡
以上正本證明與原本無異。
如不服本裁定，得於裁定書送達之翌日起5日內，以書狀敘述理
由，向本庭提出抗告( 須附繕本 )。
中    華    民    國   100    年    7     月    6     日
                                  書記官  黃鏽金